【裁判字號】    92,上易,391
【裁判日期】    920408
【裁判案由】    竊盜
【裁判全文】
臺灣高等法院刑事判決                            九十二年度上易字第三九一號
    上  訴  人  臺灣桃園地方法院檢察署檢察官
    被      告  丁○○
右上訴人因被告竊盜案件，不服臺灣桃園地方法院九十一年度易字第一八四三號，中
華民國九十一年十一月二十八日第一審判決（起訴暨併辦案號：臺灣桃園地方法院檢
察署九十一年度偵字第一七一三一號，臺灣新竹地方法院檢察署九十一年度偵字第六
０二二號），提起上訴，本院審理中，檢察官又移送併辦（併辦案號：台灣桃園地方
法院檢察署九十二年偵字第一五二三號、一五二四號、一五二五號、一五二六號、二
五二六號），本院判決如左：
    主  文
原判決撤銷。
丁○○共同連續攜帶兇器毀壞門扇竊盜，累犯，處有期徒刑肆年。
扣案之螺絲起子貳支均沒收。
    事  實
一、丁○○曾有多次竊盜前科，於民國（下同）八十六年間因竊盜罪，經臺灣新竹地
    方法院八十六年易字第二一四０號判決有期徒刑一年十月，於八十七年二月二十
    七日確定；又於八十七年間因竊盜罪，經臺灣新竹地方法院八十七年易字第四七
    二號判決有期徒刑一年二月，於八十七年八月一日確定，前後二罪，所處之刑期
    接續執行，於九十年四月三日執行完畢；又於九十年間因竊盜罪，經臺灣桃園地
    方法院於九十年易字第二五九七號判決有期徒刑六月確定，並於九十一年七月十
    一日易科罰金執行完畢，猶不知悛悔，竟基於意圖為自己不法所有之概括犯意，
    先後於：
(一)、九十一年七月十三日下午三時至四時間（起訴書記載為凌晨零時許，原審根據被
    害人庚○○之供述，認定為十三日晚上八時三十分許。惟丁○○供稱是在十三日
    下午三時至四時間去偷的；庚○○於警訊時供稱，伊於十二日出門即未回家，是
    接到朋友苗務臻電話通知，才發現被偷，時間大概是在七月十三日晚上二十時三
    十分左右，依該二人之供述，應以丁○○所述之時間為可採，至於庚○○所指之
    時間，應是其發現被竊之時間，而非丁○○入內竊取之時間），丁○○持其路邊
    拾獲他人所棄置，於客觀上對人之生命、身體、安全構成威脅，具有危險性可為
    兇器之鐵條一支，至庚○○位於桃園縣平鎮市○○路（原審判決贅載「隆」字）
    一一五巷二十七號之住宅，以鐵條敲破該住處一樓之窗戶玻璃後（毀損、侵入住
    宅部分均未據告訴），從窗戶爬入，至二樓房間著手翻箱倒櫃並多方搜尋，因未
    發現任何財物而未得逞，並離開現場。嗣經鄰居苗務臻打電話通知庚○○，庚○○始察覺報警，經警方於上址採獲丁○○之左手拇指、左手中指指紋經比對而獲
    悉上情。
(二)、九十一年十月四日晚上十時十分許，持其所有客觀上對人之生命、身體、安全構
    成威脅，具有危險性可為兇器之螺絲起子一支，至桃園縣楊梅鎮○○里○○街八
    十九巷口，竊取己○○所有停放該處車牌號碼八Ｕ─八四八一號自用小客車之車
    牌二面。
(三)、丁○○將前開竊得車牌號碼八Ｕ─八四八一號之車牌二面，於九十一年十月十七
    日早上懸掛於其向不知情之友人吳聲海借得之車牌號碼Ｚ九─二九八三號自用小
    客車上，以掩飾其以下之竊盜犯行，於九十一年十月十七日下午二時許，駕駛前
    開自用小客車，持其所有客觀上對人之生命、身體、安全構成威脅，具有危險性
    可為兇器之螺絲起子一支，至甲○○位於新竹縣湖口鄉○○村○○街二二九巷二
    十一弄二十二號住處，趁屋內無人之際，撬毀該處大門（毀損、侵入住宅部分均
    未據告訴），進入屋內竊取甲○○所有之愛其華對錶一對、現金新台幣（下同）
    二千三百元、人頭馬ＸＯ白蘭地酒一瓶、木製樸滿一組。
(四)、九十一年十月十七日下午二時三十分許，持前開可為兇器之螺絲起子一支，至戊○○位於新竹縣湖口鄉○○村○○街二０六號住處，見屋內無人，即以螺絲起子
    撬毀大門門鎖之方式（毀損、侵入住宅部分均未據告訴），侵入屋內竊取戊○○
    所有之金手鏈一條、金墜子一個、金元寶一個、金老鼠一個、銀龍圓一個、八十
    八年硬幣套裝一套、八十九年硬幣套裝一套、九十年硬幣套裝一套、五十週年紀
    念幣八十八年五套、集舊幣冊一冊、現金新台幣一千八百五十元。
(五)、九十一年十月十七日下午三時許，持前開可為兇器之螺絲起子一支，至乙○○位
    於新竹縣湖口鄉○○村○○路○段四二八巷四十一號住處，見屋內無人，亦以前
    開手法進入屋內（毀損、侵入住宅部分均未據告訴），竊取乙○○所有之現金五
    百一十五元、港幣一百九十元、人民幣一千零二十一元、台灣企銀信用卡一張、
    金項鍊一條、金戒指四個、黃金鎖片二片。嗣於九十一年十月十七日下午三時三
    十分許，丁○○至丙○○位於新竹縣湖口鄉○○村○○路○段四二八巷五十二弄
    五十六號住處，亦以相同手法進入屋內時（此部分涉嫌侵入丙○○住宅、毀損之
    罪嫌，另行由台灣新竹地方法院檢察署檢察官偵辦），尚未開始著手竊盜時，即
    為到場之警員當場查獲，並於吳聲海之前開自用小客車內查獲如附表三所示被害
    人之物品及丁○○所有供行竊用之螺絲起子一支，並於丁○○位於新竹縣湖口鄉
    ○○村○○鄰○○路二四四號住處，查扣其所有供作案用之螺絲起子一支及其所
    有非供犯罪用之鐵撬一支、鐵鉗一支、活動扳手一支。
(六)、丁○○另於九十一年八月二十六日十八時許，持其所有客觀上對人之生命、身體
    、安全構成威脅，具有危險性可為兇器之一字型螺絲起子，至葉爾彬（警方移送
    書誤載為葉爾修）位於桃園縣龍潭鄉○○村○○○路六六九號之住宅，以螺絲起
    子破壞門鎖後，進入屋內竊取現金二十六萬元、被害人葉爾彬所有之龍潭合作金
    庫存摺及印章、新莊郵局存摺及印章、第一銀行存摺及印章、關西農會存摺及印
    章，被害人妻子林秀玲所有之龍潭合作金庫支票九張（支票號碼：000000
    0號至0000000號）、合作金庫存摺及印章、關西郵局金融卡及存摺與印
    章、臺北銀行存摺及印章等，嗣被害人察覺後報警處理，經警於現場採獲指紋送
    請刑事警察局鑑定比對係丁○○指紋而獲悉上情。
(七)、丁○○另於九十一年八月二十六日晚上十時許，持其所有客觀上對人之生命、身
    體、安全構成威脅，具有危險性可為兇器之一字型螺絲起子，至被害人陳秋火位
    於桃園縣龍潭鄉○○路二二二號之住宅，以螺絲起子破壞門鎖後，進入屋內竊取
    現金二十六萬元、被害人陳秋火所有之新力牌數位攝影機一台（價值約四萬元）
    及鑽戒一只（價值約七萬元）等物，嗣被害人察覺後報警處理，經警於現場採獲
    指紋送請刑事警察局鑑定比對而獲悉上情。
(八)、丁○○另於九十一年五月至同年九月間，持其所有客觀上對人之生命、身體、安
    全構成威脅，具有危險性可為兇器之一字型螺絲起子，至附表一所示被害人彭雪
    惠等人之住宅，以螺絲起子破壞門鎖後，進入屋內竊取如附表一所示等財物，嗣
    被害人察覺後報警處理，經警於被害人陳盛郁住宅採獲指紋送請刑事警察局鑑定
    比對，始循線獲悉上情。
(九)、丁○○與吳聲海基於共同之犯意，於：(1)九十一年七月二十四日十四時二十分許
    ，持丁○○所有客觀上對人之生命、身體、安全構成威脅，具有危險性可為兇器
    之鐵條，至劉廣城位於桃園縣龍潭鄉○○路九十四巷二十號之住宅，以鐵條破壞
    門鎖後，進入屋內竊取一元及五元硬幣共約一萬元、美金五百元、印尼錢幣一萬
    元、泰國錢幣一萬元及白色珍珠項鍊一條等物。(2)九十一年七月二十四日十五時
    五十分許，持丁○○所有客觀上對人之生命、身體、安全構成威脅，具有危險性
    可為兇器之鐵條，至被害人李玉鳳位於桃園縣龍潭鄉○○路九十四巷十二號之住
    宅，以鐵條破壞門鎖後，進入屋內竊取第一銀行存摺一本、金項鍊一條、金戒子
    八個、金幣約一兩、金手鍊一條及南崁郵局存摺一本一元等物。嗣被害人察覺後
    報警處理，經警於現場採獲指紋送請刑事警察局鑑定比對而獲悉上情。
(十)、於九十一年五月二十六日至同年十月時二日間，丁○○持其所有客觀上對人之生
    命、身體、安全構成威脅，具有危險性可為兇器之一字型螺絲起子，至附表二所
    示被害人戴振能等十九人之住宅，以螺絲起子破壞門鎖後，進入屋內竊取如附表
    二所示等財物，嗣被害人察覺後報警處理，經警循線查獲。
二、案經桃園縣警察局平鎮分局報請台灣桃園地方法院檢察署檢察官偵查起訴暨台灣
    新竹地方法院檢察署檢察官移送併辦。
    理  由
一、被告丁○○對於右揭犯罪事實欄(一)、(二)、(三)、(四)、(五)之時、地連續竊盜之犯行迭
    於警訊及偵訊、原審及本院審理時坦承不諱，核與被害人庚○○、己○○、甲○○、戊○○、乙○○、丙○○於警訊時指訴被害情節相符（見偵字第一七一三一
    號卷第九頁至第十頁，偵字第六０二二號卷第十八頁至第二十六頁），並有內政
    部警政署刑事警察局於九十一年八月十二日出具之刑紋字第０九一０二０四六二
    六號鑑驗書、桃園縣警察局平鎮分局刑案現場勘查紀錄各一份、指紋照片五幀、
    使用車輛及現場照片五幀、贓物認領保管單四紙附卷可稽，及被告所有供行竊用
    之螺絲起子二支及預備供犯罪用之鐵撬一支、鐵鉗一支、活動扳手一支，扣案可
    資佐証（見九十一年度偵字第一七一三一號卷第十三頁至第二十三頁，九十一年
    度偵字第六０二二號卷第三十二頁至第三十八頁、第六十九頁）。
二、(一)被告於警訊對於犯罪事實欄(六)之犯行坦承不諱（見偵字第二一六四二號卷第三
      頁至第六頁），核與被害人葉爾彬於警訊指訴被害情節相符（見同上卷第十二
      頁至第十三頁），復有內政部警政署刑事警察局於九十一年九月十三日出具之
      刑紋字第０九一０二四一一五八號鑑驗書、桃園縣警察局平鎮分局刑案現場勘
      查紀錄表、刑事案件證物採驗紀錄表、刑案現場照片影本各乙份附卷可稽（見
      同上卷第十五頁至第二十三頁）。
    (二)被告於警訊、偵查時對於犯罪事實欄(七)之犯行亦坦承不諱（見偵字第二０六四
      二號卷第三頁至第六頁、第四十一頁背面），核與被害人陳秋火於警訊指訴被
      害情節相符（見同上卷第十一頁至第十二頁），復有內政部警政署刑事警察局
      於九十一年九月二十七日出具之刑紋字第０九一０二四一一七０號鑑驗書、現
      場照片、影本各乙份附卷可稽（見同上卷第十三頁至第十八頁）。
    (三)被告於警訊時對於犯罪事實欄(八)之犯行坦承不諱（見度偵字第二一五三五號卷
      第五頁至第八頁），核與被害人彭雪惠等人於警訊指訴被害情節相符（見同上
      卷第十四頁至第十二一頁），復有內政部警政署刑事警察局於九十一年十月四
      日出具之刑紋字第０九一０二五七三四四號鑑驗書、桃園縣警察局平鎮分局刑
      案現場勘查紀錄表、刑事案件證物採驗紀錄表、刑案現場照片影本各乙份附卷
      可稽（見同上卷第二十四頁至第三十二之一頁）。
    (四)被告於警訊、偵查時對於犯罪事實欄(九)之犯行坦承不諱（被告僅否認吳聲海涉
      案，見偵字第一八二九九號卷第六十八頁至第七十頁），核與被害人劉廣城及
      李玉鳳於警訊指訴被害情節相符（見同上卷第二十六頁至第二十七頁），復有
      內政部警政署刑事警察局於九十一年八月十五日出具之刑紋字第０九一０二０
      八九九二號鑑驗書、平鎮分局現場勘查紀錄表、刑事案件證物採驗紀錄表影本
      各乙份、刑案現場照片十六張附卷可稽（見同上卷第二十九頁至第四十六頁）
      ，現場亦採得被告及吳聲海之指紋（見同上卷第四十三頁至四十六頁）。
    (五)被告於警訊時對犯罪事實欄(十)之犯行亦坦承不諱（見偵字第一四七號卷第九頁
      至第十六頁、第七十頁至第七十一頁），核與被害人戴振能等人於警訊指訴被
      害情節相符（見同上卷第十九頁至第五十二頁），復有現場照片影本十九張附
      卷可稽（見同上卷第五十三頁至第六十一頁、第七十二頁）。
三、被告於本院審理時對於前揭犯罪事實均坦承不諱，故本件事証明確，被告犯行洵
    堪認定。
四、查本件被告行竊時所持以使用之螺絲起子二支其主要部分，據被告所陳，係為質
    地堅硬之鐵質所作成，可用以擊打、刺等方式加害人之生命、身體，客觀上具有
    危險性，自屬兇器之一種，被告持以行竊，並以毀壞門扇、踰越窗戶之安全設備
    之方式，於夜間侵入住宅竊盜，核被告所為，就犯罪事實編號(一)之部分，係犯刑
    法第三百二十一條第二項、第一項第一款、第二款、第三款之攜帶兇器毀越安全
    一項第三款之攜帶兇器竊盜罪；就編號(三)、(四)、(五)之部分，係犯刑法第三百二十
    一條第一項第三款、第二款之攜帶兇器毀壞門扇竊盜罪；就編號(六)、(七)、(八)、(九)
    (十)部分，係犯刑法第三百二十一條第一項第三款、第二款之攜帶兇器毀壞門扇竊
    盜罪。就犯罪事實欄(九)部分之犯行，被告與吳聲海，有犯意之聯絡及行為之分擔
    ，均為共同正犯。被告就犯罪事實編號(一)之部分，已著手於犯罪行為之實行而不
    遂，為未遂犯。被告先後多次次竊盜未遂及既遂犯行，基本犯罪構成要件相同，
    顯係基於概括犯意反覆為之，為連續犯，應論以共同連續攜帶兇器毀壞門扇竊盜
    罪一罪，並依刑法第五十六條之規定加重其刑。公訴人雖未就被告所犯犯罪事實
    編號(二)、(三)、四、(五)、(六)、(七)、(八)、(九)、(十)之部分起訴，而由台灣新竹地方法院
    檢察署檢察官及台灣桃園地方法院檢察署檢察官移送併辦，惟此部分與起訴書所
    指如犯罪事實(一)部分之犯行，有連續犯之裁判上一罪之關係，前已敘明，基於審
    判不可分之原則，本院自得併予審理。又被告曾有多次竊盜前科，其於八十六年
    間因竊盜罪，經臺灣新竹地方法院八十六年易字第二一四０號判決有期徒刑一年
    十月，於八十七年二月二十七日確定；又於八十七年間因竊盜罪，經臺灣新竹地
    方法院八十七年易字第四七二號判決有期徒刑一年二月，於八十七年八月一日確
    定，前後二罪，所處之刑期接續執行，於九十年四月三日執行完畢；又於九十年
    間因竊盜罪，經臺灣桃園地方法院於九十年易字第二五九七號判決有期徒刑六月
    確定，並於九十一年七月十一日易科罰金執行完畢，有本院被告全國前案紀錄表
    在卷可稽，其於受有期徒刑執行完畢後，五年內再犯，本件最重本刑為有期徒刑
    以上刑之罪，為累犯，應加重其刑，前述刑之加重，有二原因，依刑法第七十條
    規定，遞加之。
五、原審予以論罪科刑，固非無見，惟被告如犯罪事實欄(六)至(十)部分之犯行，原判決
    未及審酌，原判決即屬無可維持，檢察官提起上訴，請求撤銷改判為有理由，應
    由本院將原判決撤銷改判，審酌被告身強體壯，竟不思走入正途，屢以竊取他人
    財物之方式滿足私慾，多次觸犯竊盜刑章，並為此入獄服刑，猶不知悔改，甚且
    一日連續三次進入他人住處竊取財物，惡性非輕，對被害人居住之安寧危害甚鉅
    ，惟念及其犯罪後坦承犯行等一切情狀，量處有期徒刑四年。至扣案之螺絲起子
    二支，為被告所有供竊盜所用之物，業據被告供陳在卷，爰依刑法第三十八條第
    一項第二款之規定宣告沒收。另扣案之鐵撬一支、鐵鉗一支、活動扳手一支，被
    告雖承認為其所有，惟否認其有持有該物竊盜，辯稱：伊僅先後持二把螺絲起子
    竊盜等語，經查，被告就犯罪事實編號(三)、(四)、(五)當日竊盜進入他人住宅之行為
    態樣，均係毀壞門鎖後進入，且僅在現場查獲螺絲起子一支，於其住處才另行查
    獲犯罪事實編號(二)所用之另支螺絲起子及前開鐵撬、鐵鉗、活動扳手之物，故應
    認被告於九十一年十月十七日當日行竊所用僅持有螺絲起子一支，扣案之鐵撬、
    鐵鉗、活動扳手各一支既非被告持以犯罪之用，故不另為沒收之宣告。至被告於
    犯罪事實編號(一)所持以使用之鐵條一支，據被告所陳，係其於路旁拾獲之物，並
    於行竊後即將之丟棄，亦不另為沒收之宣告，附此敘明。
六、另台灣新竹地方法院檢察署檢察官移送併辦（九十一年度偵字第六０二二號）意
    旨略以：被告於九十一年十月十七日下午三時三十分許，至丙○○位於新竹縣湖
    口鄉○○村○○路○段四二八巷五十二弄五十六號住處，持螺絲起子一支毀壞門
    鎖後，進入屋內，尚未著手行竊，即為警查獲，因認被告此部分亦涉有刑法第三
    百二十一條第一項之加重竊盜罪嫌云云。訊據被告丁○○固坦承於前開時、地進
    入屋入，惟辯稱：伊進入屋內後，尚未開始偷東西，即為警查獲等語，且據告訴
    人丙○○於警訊時所陳：「．．（你家中有無損失財物？）竊嫌還未得手就被警
    方查獲，所以家中沒有損失財物。」（見前開偵查卷第二十七頁背面），足認被
    告確實尚未著手於竊盜之犯行，惟若行為之所為，雖具備加重條件情形，然其行
    為並未構成竊盜罪者，例如正在預備階段即被查獲，則除視其實際情形，成立其
    他相當罪名外，自應成立刑法第三百二十一條第一項之加重竊盜罪之餘地，是以
    本件被告此部分既未構成尚未著手竊盜，而竊盜罪亦不處罰預備犯，被告毀壞門
    鎖後未經許可即進入他人屋內，除另構成刑法之毀損罪及侵入住宅罪外（此部分
    業據告訴人丙○○於警訊時提出告訴），核與刑法第三百二十一條之加重竊盜罪
    之構成要件不符，與前開有罪事實難認有何裁判上一罪之關係，此部分非本院得
    以審理之範圍，應另行退回台灣新竹地方法院檢察署，由檢察官續為偵辦，併此
    敘明。
據上論斷，應依刑事訴訟法第三百六十九條第一項前段、第三百六十四條、第二百九
十九條第一項前段，刑法第五十六條、第二十八條、第三百二十一條第一項第二款、
第三款、第四十七條、第三十八條第一項第二款，判決如主文。
本案經檢察官李進誠到庭執行職務。
中      華      民       國    九十二    年     四     月      八       日
                            台灣高等法院刑事第三庭
                                審判長法  官  張  連  財
                                      法  官  黃  金  富
                                      法  官  林  明  俊
右正本證明與原本無異。
不得上訴。
                                      書記官  蕭  進  忠
中      華      民      國    九十二    年      四      月      八      日
附錄論罪科刑法條
中華民國刑法第三百二十一條第一項
犯竊盜罪而有左列情形之一者，處六月以上、五年以下有期徒刑：
一  於夜間侵入住宅或有人居住之建築物、船艦或隱匿其內而犯之者。
二  毀越門扇、牆垣或其他安全設備而犯之者。
三  攜帶兇器而犯之者。
四  結夥三人以上而犯之者。
五  乘火災、水災或其他災害之際而犯之者。
六  在車站或埠頭而犯之者。
 附表一：
┌────┬────────┬─────────┬─────┬─────┐
│被 害 人│  犯 罪 時 間   │   犯 罪 地 點    │ 行竊方法 │ 竊得財物 │
├────┼────────┼─────────┼─────┼─────┤
│ 彭雪惠 │九十一年五月十四│桃園縣平鎮市○○路│破壞大門門│洋酒七瓶  │
│        │              日│南勢一段七十六號  │鎖        │          │
├────┼────────┼─────────┼─────┼─────┤
│ 陳宗賢 │九十一年七月份  │桃園縣平鎮市○○路│破壞大門門│無        │
│        │                │三九三巷十六號    │鎖        │          │
├────┼────────┼─────────┼─────┼─────┤
│ 林彰浮 │九十一年七月二十│桃園縣平鎮市○○路│破壞大門門│現金、金飾│
│        │            二日│二段四十三號      │鎖        │等        │
├────┼────────┼─────────┼─────┼─────┤
│ 劉阿興 │九十一年八月份  │桃園縣平鎮市○○路│破壞大門門│無        │
│        │                │平鎮段九六九號    │鎖        │          │
├────┼────────┼─────────┼─────┼─────┤
│ 徐育琳 │九十一年八月份  │桃園縣平鎮市○○路│由大門進入│茶葉乙批、│
│        │                │五十五號          │          │行動電話乙│
│        │                │                  │          │支        │
├────┼────────┼─────────┼─────┼─────┤
│鍾劉金蓮│九十一年八月二十│桃園縣平鎮○○路二│破壞大門門│現金四萬五│
│        │              日│十六號            │鎖        │千元、黃金│
│        │                │                  │          │二兩、玉手│
│        │                │                  │          │還乙只、身│
│        │                │                  │          │分證、印章│
│        │                │                  │          │、提款卡、│
│        │                │                  │          │信用卡等  │
├────┼────────┼─────────┼─────┼─────┤
│ 王派珍 │九十一年八月下旬│桃園縣平鎮市○○路│破壞大門門│現金、金飾│
│        │                │三十八巷十四弄二十│鎖        │等        │
│        │                │六號              │          │          │
├────┼────────┼─────────┼─────┼─────┤
│ 陳盛郁 │九十一年九月九日│桃園縣平鎮市○○路│由大門進入│金項鍊乙條│
│        │                │平鎮段二五三號    │          │、金融卡、│
│        │                │                  │          │翻譯機乙台│
│        │                │                  │          │          │
└────┴────────┴─────────┴─────┴─────┘
 附表二：
┌────┬────────┬─────────┬─────┬─────┐
│被 害 人│  犯 罪 時 間   │   犯 罪 地 點    │ 行竊方法 │ 竊得財物 │
├────┼────────┼─────────┼─────┼─────┤
│ 戴振能 │九十一年五月二十│新竹縣新豐鄉○○路│破壞大門門│現金二萬餘│
│        │六日十九時三十分│一段六九四號      │鎖        │元、項鍊乙│
│        │                │                  │          │條、戒指二│
│        │                │                  │          │個        │
├────┼────────┼─────────┼─────┼─────┤
│ 徐秀鳳 │九十一年八月初  │新竹縣新豐鄉○○路│破壞大門門│黃金項鍊、│
│        │                │二段五四九之一號  │鎖        │戒指      │
├────┼────────┼─────────┼─────┼─────┤
│ 黃明坑 │九十一年九月九日│新竹縣新豐鄉○○街│破壞鐵窗門│現金一萬餘│
│        │十一時          │一二號            │鎖        │元        │
├────┼────────┼─────────┼─────┼─────┤
│ 羅應隆 │九十一年九月十日│新竹縣新豐鄉○○街│破壞大門門│現金五萬元│
│        │十七時          │一四０巷八弄一號  │鎖        │、鑽石戒子│
│        │                │                  │          │二個、黃金│
│        │                │                  │          │金飾乙批、│
│        │                │                  │          │存摺本、提│
│        │                │                  │          │款卡      │
├────┼────────┼─────────┼─────┼─────┤
│ 王錦滋 │九十一年九月中旬│新竹縣新豐鄉○○街│破壞門鎖  │零錢乙批  │
│        │                │七六巷八號        │          │          │
├────┼────────┼─────────┼─────┼─────┤
│孟憲薇  │九十一年九月十六│新竹縣新豐鄉○○街│破壞大門門│金飾乙批、│
│        │日十五時三十分  │四六號            │鎖        │護照、存摺│
│        │                │                  │          │本        │
├────┼────────┼─────────┼─────┼─────┤
│ 何文玉 │九十一年九月十八│新竹縣新豐鄉○○街│破壞大門門│黃金戒子二│
│        │日十五時        │一四０巷六號      │鎖        │十個、存摺│
│        │                │                  │          │本        │
├────┼────────┼─────────┼─────┼─────┤
│ 邱秀蘭 │九十一年九月十九│新竹縣新豐鄉○○街│破壞門鎖  │戒指十餘個│
│        │日十二時        │一八巷三五號      │          │、項鍊四條│
│        │                │                  │          │、鑽石戒指│
│        │                │                  │          │二個、手還│
│        │                │                  │          │乙個      │
├────┼────────┼─────────┼─────┼─────┤
│ 袁閑妹 │九十一年九月十九│新竹縣新豐鄉○○路│破壞門鎖  │金牌十餘片│
│        │日十四時二十分  │三四巷二八號      │          │、項鍊乙條│
│        │                │                  │          │、戒指三、│
│        │                │                  │          │四個      │
├────┼────────┼─────────┼─────┼─────┤
│ 曾錦桂 │九十一年九月十九│新竹縣新豐鄉○○路│破壞門鎖  │金幣乙枚、│
│        │日十八時三十分  │三四巷一號        │          │戒指乙個  │
├────┼────────┼─────────┼─────┼─────┤
│ 彭碧真 │九十一年十月三日│新竹縣新豐鄉○○路│破壞門鎖  │金飾乙批、│
│        │十四時          │二二一巷三四號    │          │存摺本    │
├────┼────────┼─────────┼─────┼─────┤
│ 阮錦雪 │九十一年十月三日│新竹縣新豐鄉○○街│破壞門鎖  │現金三萬元│
│        │十六時          │二三六巷九號      │          │、存摺本、│
│        │                │                  │          │護照      │
├────┼────────┼─────────┼─────┼─────┤
│ 林志文 │九十一年十月三日│新竹縣新豐鄉○○街│破壞門鎖  │皮包乙個  │
│        │十七時          │一九一巷一０號四樓│          │          │
├────┼────────┼─────────┼─────┼─────┤
│ 陳弘宗 │九十一年十月三日│新竹縣新豐鄉○○街│破壞門鎖  │零錢二百元│
│        │十七時          │一九一巷一０號二樓│          │、洗面乳  │
├────┼────────┼─────────┼─────┼─────┤
│ 王宏文 │九十一年十月三日│新竹縣新豐鄉○○街│破壞門鎖  │零錢、崖膏│
│        │十七時十分      │一九一巷一０號二樓│          │乙條      │
├────┼────────┼─────────┼─────┼─────┤
│ 柯笙輝 │九十一年十月三日│新竹縣新豐鄉○○街│破壞門鎖  │現金五百元│
│        │十七時三十分    │一九一巷一０號三樓│          │、提款卡  │
│        │                │                  │          │          │
├────┼────────┼─────────┼─────┼─────┤
│ 宋火鍊 │九十一年十月十二│新竹縣新豐鄉○○街│破壞門鎖  │現金一仟元│
│        │日十六時        │一八三號          │          │、金飾乙批│
│        │                │                  │          │、玉手還乙│
│        │                │                  │          │個        │
├────┼────────┼─────────┼─────┼─────┤
│ 陳春妹 │九十一年十月一日│新竹縣新豐鄉福興村│破壞門鎖  │手機乙支、│
│        │十二時許        │六鄰九十九之十八號│          │金飾乙批  │
├────┼────────┼─────────┼─────┼─────┤
│ 李興南 │九十一年十月一日│新竹縣新豐鄉福興村│破壞門鎖  │金項鍊乙條│
│        │十二時二十分許  │六鄰一０九之一號  │          │、紀念紙鈔│
│        │                │                  │          │乙套      │
└────┴────────┴─────────┴─────┴─────┘


司法院資訊處製作；財團法人民間司法改革基金會備份。
